---
title: "pd1"
author: "Robert Trąbczyński"
date: "Sunday, March 06, 2016"
output: pdf_document
---

Poniższy raport zawiera informacje o postach umieszczonych na serwisie _Twitter.com_ związanych z hasłem "oskary2016". 
Użyte biblioteki:

```{r,warning=FALSE, message=FALSE}
library(twitteR)
library(streamR)
library(ROAuth)
library(streamR)
library(maps)
library(dplyr)
library(stringi)
```

Wybrane Tweety zapisuję do pliku _oskary2.json_, który załączam w mailu.

```{r, eval=FALSE}
requestURL <- "https://api.twitter.com/oauth/request_token"
accessURL <- "https://api.twitter.com/oauth/access_token"
authURL <- "https://api.twitter.com/oauth/authorize"
consumerKey <- "jIbHMPbOQUdHyv0io71PLxvRI"
consumerSecret <- "UdfwBZzTAUUWeAr3iohNo8DESdwF6w7oq98ZqIFdeUX74YQQA2"
oauthKey <- "RTrabczynski"
oauthSecret <- "2941401575"

# proces autoryzacji jest trzykrokowy
paczka <- OAuthFactory$new(consumerKey = consumerKey, consumerSecret = consumerSecret, 
                           oauthKey = oauthKey, oauthSecret = oauthSecret,
                           requestURL = requestURL, accessURL = accessURL, authURL = authURL)

paczka$handshake(cainfo = system.file("CurlSSL", "cacert.pem", package = "RCurl"))


setwd("d:/Desktop/pw/Ribd")

filterStream( file="oskary2.json", 
              track=c("oskary2016"), 
              timeout=1*60, oauth=paczka, 
              locations=c(-180,-90,180,90))

```
```{r}
setwd("d:/Desktop/pw/Ribd")
parsedTwees <- parseTweets("oskary2.json", simplify = FALSE, verbose = TRUE)

```

W ciągu minuty wyszukano 2851 postów.
Poniżej znajduje się mapa obrazująca rozmieszczenie lokalizacji wysyłania Tweetów:

```{r}

map(mar=c(0,0,0,0))
points(parsedTwees$lon, parsedTwees$lat, col="red", pch=".", cex=4)
```


Za pomocą zapytań _SQL_ wyszukałem 10 krajów, z których wysyłanych było najwięcej Tweetów:

```{r}
najczestsze<-count(parsedTwees,country_code )
arrange(top_n(najczestsze, 10,n ),desc(n))
```

Sprawdźmy również, jaki procent amerykanów wysyłało swojego Tweeta z Iphone'a:

```{r}
a<-stri_count_regex(filter(parsedTwees, country_code=="US")$source,"iphone")
b<-length(a)
paste(round(sum(a)/b , 2)*100, "%")
```


Policzę procent użytkowników Iphone'a dla wszystkich krajów:

```{r}
kraje<-parsedTwees$country_code
ile<- length(kraje)
procent<-rep(0,ile)

for(i in 1:ile){
a<-stri_count_regex(filter(parsedTwees, country_code==kraje[i])$source,"iphone")
b<-length(a)
if (b!=0){procent[i]<-sum(a)/b }

}


```

Sprawdźmy, czy rozkład użytkowników Iphone'a jest zbliżony do normalnego:
```{r}
plot(density(procent))
shapiro.test(procent)
```

P-value jest bardzo małe, więc nie mamy podstaw sądzić, że jest on normalny.